【裁判字號】    90,訴,156
【裁判日期】    900621
【裁判案由】    毒品危害防制條例
【裁判全文】
臺灣士林地方法院刑事判決                            九十年度訴字第一五六號
    公  訴  人  臺灣士林地方法院檢察署檢察官
    被      告  甲○○
右列被告因違反毒品危害防制條例案件，經檢察官提起公訴（九十年度毒偵字第一九
三號），本院判決如左：
    主  文
甲○○連續施用第一級毒品，累犯，處有期徒刑捌月。扣案第一級毒品海洛因壹袋（
驗餘淨重零點零肆公克）沒收銷燬之。
    事  實
一、甲○○有妨害風化、違反肅清煙毒條例等前科，其於民國八十三年間，因違反肅
    清煙毒條例案件，經本院以八十三年度訴字第一一七一號判處有期徒刑三年，案
    經上訴臺灣高等法院經以該院八十四年度上訴字二六五六號判決上訴駁回確定，
    並八十五年十月三十日假釋期滿執行完畢。又甲○○前因涉嫌施用毒品案件，經
    本院以八十七年度訴字第二八八號裁定送觀察、勒戒後，認有繼續施用毒品之傾
    向，復由本院於八十七年九月一日裁定令入戒治處所施以強制戒治，並於八十九
    年十一月卅日以八十七年度訴字第二八八號判決免刑確定。竟又基於概括犯意，
    自上開本院八十七年度訴字第二八八號確定判決宣示判決日翌日之八十九年十二
    月一日後某時起至九十年一月十八日凌晨一時許止，在渠位於臺北市大同區○○
    ○路○段十八巷三十二號住處內，施用第一級毒品海洛因多次，嗣於九十年一月
    十九日十七時五十分許，在臺北市大同區○○○路、西寧北路口為警查獲，並扣
    得甲○○持有供其施用之海洛因一包（驗餘淨重○‧○四公克）起訴書誤載為○
    ．○五公克，應予更正。
二、案經臺北市政府警察局中正第一分局移送臺灣士林地方法院檢察署檢察官偵查起
    訴。
    理  由
一、訊據被告甲○○固不否認有施用第一級海洛因之行為，惟辯稱：僅施用一次云云
    。惟查：右開犯罪事實業據被告於警訊及偵查中供承不諱，且前後所陳互核相符
    ，而渠當時既均係出於自由意識而為此等陳述，並無瑕疵可指，自應認為可採。
    被告前開執辯，顯係卸責之詞，不能認為可信。此外，被告確有施用第一級毒品
    犯行，復有台北市立療養院煙毒尿液檢驗報告書一紙在卷，而扣案可憑之被告所
    持有供渠施用之白粉一袋經送檢驗結果，確含有海洛因成分，亦有法務部調查局
    鑑定通知書一紙附卷可稽。又被告前因涉嫌施用毒品案件，經本院以八十七年度
    訴字第二八八號裁定送觀察、勒戒後，認有繼續施用毒品之傾向，復由本院於八
    十七年九月一日裁定令入戒治處所施以強制戒治，並於八十九年十一月卅日以八
    十七年度訴字第二八八號判決免刑確定，此有各該判決、裁定及臺灣高等法院被
    告全國前案紀錄表、臺灣高等法院檢察署刑案紀錄簡覆表各一份在卷可按，堪證
    被告於免刑判決後五年內再犯毒品危害防制條例第十條第一項之罪，自應予依法
    追訴審判。綜上，本件事證明確，被告犯行洵足認定，應予依法論科。
二、核被告所為，係犯毒品危害防制條例第十條第一項之非法施用第一級毒品罪。其
    前後多次犯行，時間緊接、手法相若，所犯為構成要件相同之罪名，顯係基於概
    括犯意反覆為之，為連續犯，應依刑法第五十六條規定以一罪論，並加重其刑。
    被告有如事實欄所載前案論罪科刑及刑之執行情形，有臺灣高等法院被告全國前
    案紀錄表、臺灣高等法院檢察署刑案紀錄簡覆表各一份在卷可按，其於前案有期
    徒刑執行完畢後五年內再犯本件有期徒刑以上之罪，為累犯，應依刑法第四十七
    條規定遞予加重之。爰審酌被告前經施以強制戒治仍無法戒除其嗜毒惡習，於前
    案戒治出監後旋即再犯及其智識程度、生活狀況、目的、方法並犯罪後之態度等
    一切情狀，量處如主文所示之刑。扣案第一級毒品海洛因一袋（驗餘淨重０‧０
    四公克）為違禁物，應依毒品危害防制條例第十八條第一項規定沒收銷燬之。
據上論斷，應依刑事訴訟法第二百九十九條第一項前段，毒品危害防制條例第十條第
一項，第十八條第一項前段、刑法第十一條、第五十六條、第四十七條規定，判決如
主文。
本案經檢察官黃惠玲到庭執行職務
中      華      民      國      九十      年      六      月  二十一    日
                                      臺灣士林地方法院刑事第一庭
                                          法  官  蕭  錫  証
右正本證明與原本無異。
如不服本判決，應於判決送達後十日內，向本院提出上訴狀。
                                          書記官  范  淑  芬
中      華      民      國      九十      年      六      月  二十六    日
附錄本案論罪科刑法條：
毒品危害防制條例第十條第一項：
  施用第一級毒品者，處六月以上  年以下有期徒刑。


司法院資訊處製作；財團法人民間司法改革基金會備份。
